【裁判字號】    97,簡上,527
【裁判日期】    970826
【裁判案由】    竊盜
【裁判全文】
臺灣桃園地方法院刑事判決             97年度簡上字第527號
上  訴  人
即  被  告  乙○○
上列上訴人即被告因竊盜案件，不服本院於民國97年5 月29日所
為之97年度壢簡字第1320號第一審簡易判決（聲請簡易判決處刑
案號：97年度偵字第3945號）提起上訴，本院管轄第二審合議庭
判決如下：
    主  文
上訴駁回。
    事  實
一、乙○○基於意圖為自己不法所有之竊盜犯意，於民國97年1
    月28日晚上6 時許，在位於桃園縣中壢市○○路○ 段501 號
    之家樂福大賣場中原店內，徒手竊取該店圖書區所陳列書名
    為「專業，你的唯一生存之道」（天下文化出版，作者為大
    前研一，價值新臺幣（下同）264 元）之書籍1 本，先將其
    夾藏在家樂福型錄內後，攜至賣場他處，再將之藏放在夾克
    裡所著毛線背心內腹部位置掩人耳目，並將其餘購買物品結
    帳後，即行離開賣場收銀櫃檯而竊盜得手，嗣於同日晚上7
    時10分許，在該賣場地下1 樓收銀線區外，為該賣場安全課
    人員甲○○當場查獲，並報警處理，始悉上情。
二、案經桃園縣政府警察局中壢分局報請臺灣桃園地方法院檢察
    署檢察官偵查後聲請簡易判決處刑。
    理  由
一、訊據被告乙○○矢口否認有何竊盜犯行，並辯稱：當天去家
    樂福買晚餐，先在圖書區看到該本書覺得不錯，不知不覺將
    該本書夾在家樂福的型錄中，再去買東西，結帳時也沒注意
    自己手上有夾東西，結帳員也沒問我，我走出櫃檯，賣場人
    員才問我有無東西尚未結帳，後來請我去辦公室，我當時人
    尚未離開家樂福，且只是忘記將書結帳，並非竊盜云云。經
    查，被告於97年1 月28日晚上6 時許，有前往桃園縣中壢市
    ○○路○ 段501 號之家樂福大賣場中原店內購物，並花費24
    5 元購買魚2 條、醬油1 瓶、調味鹽巴1 罐、青菜1 把、豆
    腐3 盒等情，業經被告坦承不諱，並有購物發票2 張在卷可
    證。被告雖否認竊盜價值264 元「專業，你的唯一生存之道
    」1 書，然家樂福賣場安全課助理甲○○（聲請書誤載為陳
    姿秀）於本院第二審審理中證稱：我當時是在辦公室觀看監
    視器畫面，因為被告之前在賣場已經偷過東西，所以被告在
    圖書區拿書的時候，我就有注意被告，被告拿了1 本書並夾
    在賣場型錄內，逛到地下一樓生鮮賣場，在醬油區○○道將
    書塞進被告背心裡腹部的位置，被告還有穿外套，被告在收
    銀機結帳時並沒有把書拿出來結帳，我就在收銀線外面等被
    告，約10分鐘後被告出現，我問被告有無沒有結帳的東西，
    被告回答沒有，我請被告到辦公室坐一下，並問有沒有東西
    沒有結帳，並說我們有從監視器看到，被告過5 分鐘後才從
    背心內將書拿出等語明確，且與其在警詢、偵查所證之內容
    均大致相同，而證人甲○○與被告素不相識，亦無仇恨，僅
    係因維護賣場商品安全而注意被告，並無陷被告於罪之動機
    或目的，證人甲○○之證言堪可採信。再者，被告一再辯稱
    其係將書夾在腋下忘記結帳云云，然經本院當庭勘驗證人甲
    ○○提供當天被告在辦公室將書取出之錄影光碟，其結果為
    ：「被告與甲○○一同進入辦公室內，被告手上拿著採購的
    食品，放在桌上，甲○○轉身將辦公室門關閉，與被告有短
    暫的交談，被告伸手由胸前的背心內拿出型錄夾住的書本，
    放在桌上，被告當天穿著外套及背心。」等情，有本院勘驗
    筆錄可稽（本院簡上卷第40頁），顯非如被告所辯該書係夾
    在腋下忘記結帳之情，且被告既係刻意將書放置在夾克、背
    心之內，亦不可能如被告所述係忘記結帳，被告有將該書占
    為己有之不法所有意圖甚明，此外復有贓物認領保管單、家
    樂福每日損失紀錄表、書本照片各1 紙在卷可證，被告竊盜
    犯行明確，應依法論科。
二、核被告乙○○所為，均係犯刑法第320 條第1 項之竊盜罪。
    原審審酌被告因一時貪念，竊取他人財物，犯行自屬非是，
    惟念其所竊得之物價值不高，所生危害尚非嚴重，並考量被
    告之犯罪動禨、目的、手段，及其品性、生活狀況、智識程
    度與犯罪後態度等一切情狀，引用刑法第320 條第1 項、第
    42條第3 項前段、刑法施行法第1 條之1 第1 項、第2 項前
    段，判處被告罰金新臺幣3000元，並諭知易服勞役之折算標
    準，其認事用法並無違誤，量刑亦稱適當。被告以其並無竊
    盜為由，提起上訴，然被告竊盜犯行明確，已如前述，被告
    上訴並無理由，應予駁回。
據上論斷，應依刑事訴訟法第455 條之1 第1 項、第3 項、第36
8 條，判決如主文。
本案經檢察官徐文豪到庭執行職務。
中    華    民    國    97    年    8    月    26    日
                  臺灣桃園地方法院刑事第四庭
                      審判長法  官    黃斯偉
                            法  官    張淑華
                            法  官    蘇昭蓉
以上正本證明與原本無異。
不得上訴。
                            書記官    黃俊燁
中    華    民    國    97    年    8     月    26    日


司法院資訊處製作；財團法人民間司法改革基金會備份。
